臺灣高雄地方法院刑事宣示判決筆錄　 100年度審訴字第3336號
公　訴　人　臺灣高雄地方法院檢察署檢察官
被　　　告　倪淑萍
指定辯護人　本院公設辯護人蘇鴻吉
上列被告因100年度審訴字第3336號毒品危害防制條例案件，經
檢察官提起公訴（起訴案號：臺灣高雄地方法院檢察署檢察官10
0年度毒偵字第18250號），經檢察官聲請法院改依協商程序而為
判決，本院合議庭認為適當，裁定由受命法官進行協商判決程序
，於中華民國100年12月16日下午4時在本院刑事第三法庭宣示判
決，以代判決書，出席職員如下：
　　　　法　官　張　震
　　　　書記官　邱家銘
　　　　通　譯　蔣錦芳
法官起立朗讀判決主文、犯罪事實要旨、處罰條文、附記事項，
及告以上訴限制、期間並提出上訴狀之法院，且諭知記載其內容
：
一、主文：
    倪淑萍施用第一級毒品，累犯，處有期徒刑捌月。扣案之殘
    渣袋參個、鏟管壹支、注射針筒拾壹支，均沒收。又施用第
    二級毒品，累犯，處有期徒刑參月。應執行有期徒刑玖月。
    扣案之殘渣袋參個、鏟管壹支、注射針筒拾壹支，均沒收。
二、犯罪事實要旨：
    倪淑萍前因施用毒品案件，經依本院96年度毒聲字第946號
    裁定送戒治處所施以強制戒治，於民國97年6月16日執行完
    畢釋放出監，並經臺灣高雄地方法院檢察署檢察官以97年度
    戒毒偵字第384號為不起訴處分。復於97、98年間，因施用
    毒品等案件，經本院分別以97年度審簡字第7616號判處有期
    徒刑6月、98年度審訴字第1787號判處有期徒刑6月確定，接
    續執行至99年4月16日執行完畢出監。詎猶不知戒絕毒癮，
    竟分別基於施用第一級毒品及第二級毒品之犯意，先於100
    年6月15日凌晨3時許，在其高雄市前鎮區○○○路59號4樓
    之15廁所內，以香煙摻入第一級毒品海洛因再點火吸食之方
    式，施用第一級毒品海洛因1次。又於100年6月15日下午5時
    40分為警採尿回溯96小時內之某時，在不詳處所，以玻璃球
    燒烤方式，施用第二級毒品甲基安非他命1次。嗣為警於100
    年6月15日下午3時25分許，在高雄市○○區○○路168 巷30
    弄43號內查獲，並在其身上扣得第一級毒品海洛因2包（毛
    重共計為3.5公克）、糖粉1包、注射針筒3支、鏟管1支及行
    動電話2支（門號0000000000、00000       00000；IMEI：
    00000000000000000、00000000000000005）等物；復持臺灣
    高雄地方法院核發之搜索票搜索其高雄市前鎮區○○○路59
    號4樓之15住處，扣得第一級毒品海洛因4包（毛重共計26.7
    公克）、殘渣袋3個、行動電話1支（門號0000000000、IMEI
    ：00000000000000）、電子磅秤1台、鏟管4支、販賣毒品教
    戰手則2冊、止血帶2條、空夾鏈袋1包、現金新臺幣4100元
    及注射針筒8支等物，再經採尿送驗後，結果呈可待因、嗎
    啡及安非他命及甲基安非他命陽性反應（所涉販賣毒品罪嫌
    ，另案偵辦）。
三、處罰條文：
    毒品危害防制條例第10條第1項、第2項，刑法第11條前段、
    第47條第1項、第51條第5款、第38條第1項第2款。
四、附記事項：
    扣案之殘渣袋3個、鏟管1支、注射針筒11支（3支及8支），
    均為被告所有，且為其供犯罪所用之物，爰均依刑法第38條
    第1項第2款宣告沒收。另扣案之海洛因6包（2包及4包）、
    糖粉1包、行動電話2支（門號0000000000、0000000000；
    IMEI：00000000000000000、00000000000000005）、電子磅
    秤1台、鏟管4支、販賣毒品交戰手冊2冊、空夾鍊袋1包，均
    因其涉犯販賣毒品案件於另案偵辦中，為免本案於該案判決
    確定前，先行宣告將上開扣案證物予以沒收銷燬，將造成日
    後證物滅失無法提示之問題，本院於此爰均不予宣告沒收。
    至扣案之行動電話1支（門號0000000000；IMEI：000000000
    00000）、止血帶2條、現金新臺幣4100元，均與本案無關，
    不予宣告沒收，併予敘明。
五、協商判決除有刑事訴訟法第454條之4第1項第1款於本訊問程
    序終結前，被告撤銷協商合意或檢察官撤回協商聲請者；第
    2款被告協商之意思非出於自由意志者；第4款被告所犯之罪
    非第455條之2第1項所定得以協商判決者；第6款被告有其他
    較重之裁判上一罪之犯罪事實者；第7款法院認應諭知免刑
    或免訴、不受理者情形之一，及違反同條第2項「法院應於
    協商合意範圍內為判決；法院為協商判決所科之刑，以宣告
    緩刑或2年以下有期徒刑、拘役或罰金為限」之規定者外，
    不得上訴。
六、如有前述得上訴情形而不服本判決，得自收受判決（即以本
    宣示判決筆錄代之）送達之日起10日內，向本院提出上訴書
    狀，並應敘述具體理由，如未敘述上訴理由者，應於上訴期
    間屆滿後20日內補提理由書狀於本院（均須按他造當事人之
    人數附繕本）「切勿逕送上級法院」。
中    華    民    國  100    年    12    月    16    日
                  臺灣高雄地方法院刑事第十庭
                              書記官  邱家銘
                              法  官  張  震
以上正本證明與原本無異。
本件不得上訴。但有刑事訴訟法第455 條之4 第1 項第1 款、第
2 款、第4 款、第6 款、第7 款所定情形，或協商判決違反同條
第2 項之規定者，應於收受送達後10日內向本院提出上訴書狀，
並應敘述具體理由；如未敘述上訴理由者，應於上訴期間屆滿後
20日內向本院補提理由書（均須按他造當事人之人數附繕本）「
切勿逕送上級法院」。
中    華    民    國  100    年    12    月    16    日
                              書記官  邱家銘
附錄本案所犯法條：
毒品危害防制條例第10條
施用第一級毒品者，處6月以上5年以下有期徒刑。
施用第二級毒品者，處3年以下有期徒刑。